Minutes et répertoires du notaire Ismaël Paul Gaston CHAUVEAU, 29 octobre 1920 - 31 décembre 1945 (étude XXXIII)
Archives nationales (France)
- Minutes d'Ismaël Paul Gaston CHAUVEAU, 29 octobre 1920 - 31 décembre 1945; MC/ET/XXXIII/1917 - MC/ET/XXXIII/2251; cauchards de 8, 10, 12,5 et 15 cm 335 articles
  - Minutes. 1941, octobre, octobre 1941; MC/ET/XXXIII/2209
  - Minutes. 1941, novembre, novembre 1941; MC/ET/XXXIII/2210
  - Minutes. 1941, décembre, décembre 1941; MC/ET/XXXIII/2211
  - Minutes. 1942, janvier, janvier 1942; MC/ET/XXXIII/2212
  - Minutes. 1942, février, février 1942; MC/ET/XXXIII/2213
  - Minutes. 1942, mars, mars 1942; MC/ET/XXXIII/2214
  - Minutes. 1942, avril, avril 1942; MC/ET/XXXIII/2215
  - Minutes. 1942, mai, mai 1942; MC/ET/XXXIII/2216
  - Minutes. 1942, juin, juin 1942; MC/ET/XXXIII/2217
  - Minutes. 1942, juillet, juillet 1942; MC/ET/XXXIII/2218
  - Minutes. 1942, août - septembre, août - septembre 1942; MC/ET/XXXIII/2219
  - Minutes. 1942, octobre, octobre 1942; MC/ET/XXXIII/2220
  - Minutes. 1942, novembre, novembre 1942; MC/ET/XXXIII/2221
  - Minutes. 1942, décembre, décembre 1942; MC/ET/XXXIII/2222
  - Minutes. 1943, janvier, janvier 1943; MC/ET/XXXIII/2223
  - Minutes. 1943, février, février 1943; MC/ET/XXXIII/2224
  - Minutes. 1943, mars, mars 1943; MC/ET/XXXIII/2225
  - Minutes. 1943, avril, avril 1943; MC/ET/XXXIII/2226
  - Minutes. 1943, mai, mai 1943; MC/ET/XXXIII/2227
  - Minutes. 1943, juin, juin 1943; MC/ET/XXXIII/2228
  - Minutes. 1943, juillet - août, juillet - août 1943; MC/ET/XXXIII/2229
  - Minutes. 1943, septembre - octobre, septembre - octobre 1943; MC/ET/XXXIII/2230
  - Minutes. 1943, novembre, novembre 1943; MC/ET/XXXIII/2231
  - Minutes. 1943, décembre, décembre 1943; MC/ET/XXXIII/2232
  - Minutes. 1944, janvier, janvier 1943; MC/ET/XXXIII/2233
  - Minutes. 1944, février - mars, février - mars 1943; MC/ET/XXXIII/2234
  - Minutes. 1944, avril - mai, avril - mai 1943; MC/ET/XXXIII/2235
  - Minutes. 1944, juin, juin 1943; MC/ET/XXXIII/2236
  - Minutes. 1944, juillet - septembre, juillet - septembre 1943; MC/ET/XXXIII/2237
  - Minutes. 1944, octobre, octobre 1943; MC/ET/XXXIII/2238
  - Minutes. 1944, novembre, novembre 1943; MC/ET/XXXIII/2239
  - Minutes. 1944, décembre, décembre 1943; MC/ET/XXXIII/2240
  - Minutes. 1945, janvier, janvier 1945; MC/ET/XXXIII/2241
  - Minutes. 1945, février, février 1945; MC/ET/XXXIII/2242
  - Minutes. 1945, mars, mars 1945; MC/ET/XXXIII/2243
  - Minutes. 1945, avril, avril 1945; MC/ET/XXXIII/2244
    - Acte imparfait: quittance mainlevée par le Crédit foncier de France à Paul Joseph Henri Doussot, pharmacien demeurant 30, avenue du Château à Vincennes (Seine), époux de Mathilde Eugénie Alexandrine Nerat., 4 avril - 6 avril 1945; MC/ET/XXXIII/2244
      Acte imparfait, inachevé, non-inscrit au répertoire, non daté et classé entre le 4 et le 6 avril 1945.
      Date de création de la notice: 2021 (M. Locatelli)
      mainlevée; quittance; Doussot, Paul Joseph Henri; Nerat, Mathilde, Eugénie Alexandrine; pharmacien; Vincennes (Val-de-Marne); acte imparfait
  - Minutes. 1945, mai, mai 1945; MC/ET/XXXIII/2245
  - Minutes. 1945, juin, juin 1945; MC/ET/XXXIII/2246
  - Minutes. 1945, juillet - août, juillet - août 1945; MC/ET/XXXIII/2247
  - Minutes. 1945, septembre, septembre 1945; MC/ET/XXXIII/2248
  - Minutes. 1945, octobre, MC/ET/XXXIII/2249
  - Minutes. 1945, novembre, novembre 1945; MC/ET/XXXIII/2250
  - Minutes. 1945, décembre, décembre 1945; MC/ET/XXXIII/2251
- Répertoires d'Ismaël Paul Gaston CHAUVEAU, 19 octobre 1915 - 20 décembre 1946; MC/RE/XXXIII/31 - MC/RE/XXXIII/34
  - Répertoire. 1915, 19 octobre - 1922, 9 novembre, 19 octobre 1915 - 9 novembre 1922; MC/RE/XXXIII/31
    Répertoire des notaires Pierre Delafon (19 octobre 1915 - 29 octobre 1920) et Ismaël Paul Gaston Chauveau (29 octobre 1920 - 9 novembre 1922).
    Informations concernant le classement et la cotation:
    Le niveau inférieur de description, quand il existe, correspond aux mentions d'actes contenues dans le répertoire. Parmi celles-ci, certaines peuvent y être décrites, de manière plus ou moins détaillée. Pour consulter l'acte proprement dit, il convient de rechercher la cote au niveau des articles (registre ou liasse) des minutes du notaire (cote de type 'MC/ET').
  - Répertoire. 1922, 9 novembre - 1928, 3 janvier, 9 novembre 1922 - 3 janvier 1928; MC/RE/XXXIII/32
  - Répertoire. 1928, 3 janvier - 1936, 8 avril, 3 janvier 1928 - 8 avril 1936; MC/RE/XXXIII/33
  - Répertoire. 1936, 8 avril - 20 décembre 1946, 8 avril 1936 - 20 décembre 1946; MC/RE/XXXIII/34